【裁判字號】    90,台上,6673
【裁判日期】    901101
【裁判案由】    殺人等罪
【裁判全文】
最高法院刑事判決                                九十年度台上字第六六七三號
    上 訴 人
    即自訴人  甲○○
              丙○○
    被    告  乙  ○
              戊○○
              丁○○
              己○○
右上訴人等因自訴被告等殺人等罪案件，不服台灣高等法院高雄分院中華民國八十八
年八月二十日第二審判決（八十八年度上訴字第七八號，自訴案號：台灣屏東地方法
院八十七年度自字第四四號），提起上訴，本院判決如左：
    主  文
上訴駁回。
    理  由
按刑事訴訟法第三百七十七條規定，上訴於第三審法院，非以判決違背法令為理由，
不得為之。是提起第三審上訴，應以原判決違背法令為理由，係屬法定要件。如果上
訴理由狀並未依據卷內訴訟資料，具體指摘原判決不適用何種法則或如何適用不當，
或所指摘原判決違法情事，顯與法律規定得為第三審上訴理由之違法情形，不相適合
時，均應認其上訴為違背法律上之程式，予以駁回。本件關於上訴人甲○○、丙○○
自訴被告乙○、戊○○、丁○○殺害甲○○未遂，殺害劉紹松既遂部分，前經檢察官
偵查結果，認被告等行為，僅涉犯傷害罪，先後提起公訴，案經一、二審法院審理結
果，亦認被告等行為，僅犯傷害罪，分別判處共同連續傷害人之身體罪刑確定，有台
灣屏東地方法院檢察署檢察官八十三年度偵字第六八五三號、第七四八九號及八十四
年度偵字第五七四號、八十四年度偵續字第二一號起訴書，台灣屏東地方法院八十四
年度訴字第六八五號刑事判決書、台灣高等法院高雄分院八十五年度上訴字第一二八
四號刑事判決書等在卷足按（見原審卷第七九－一○六頁）。經查本件自訴事實與已
判決確定之事實，為同一事實之同一案件，原審以其已判決確定，而重行起訴，因而
維持第一審諭知此部分免訴之判決，從形式上觀察，並無違背法令之情形存在。上訴
人等上訴意旨就此部分，徒以自己之說詞，泛指原判決有適用法則不當之違法，核與
法律規定得為上訴第三審之理由，不相適合。關於被告己○○部分，原判決維持第一
審諭知自訴不受理判決，究有如何違背法令，上訴意旨並無一語涉及。綜上說明，應
認上訴人等之上訴，均為違背法律上之程式，予以駁回。至上訴意旨另指被告乙○、
戊○○、丁○○涉犯刑法第三百零六條第一項無故侵入住宅部分，原審並未經實體判
決，率認與確定判決之傷害罪部分，有方法結果關係，而為既判力所及；被告己○○
被訴殺人部分，既經不起訴處分，則其涉犯同上無故侵入住宅部分，即無既判力之效
力所及問題，原判決駁回上訴人等之上訴，自有判決理由矛盾之違法一節。查所指被
告等涉犯無故侵入住宅部分，核屬刑事訴訟法第三百七十六條第一款之案件，不得上
訴於第三審法院，上訴人等一併提起上訴，顯為法所不許，應併予駁回。
據上論結，應依刑事訴訟法第三百九十五條前段，判決如主文。
中      華      民      國     九十     年     十一     月      一      日
                              最高法院刑事第三庭
                                  審判長法官  陳  錫  奎
                                        法官  洪  清  江
                                        法官  李  伯  道
                                        法官  呂  丹  玉
                                        法官  吳  昆  仁
      右正本證明與原本無異
                                              書  記  官
中      華      民      國     九十     年     十一     月      七      日
                                                                        Ａ


司法院資訊處製作；財團法人民間司法改革基金會備份。
